【裁判字號】    97,交聲,459
【裁判日期】    970623
【裁判案由】    聲明異議
【裁判全文】
臺灣臺中地方法院刑事裁定             97年度交聲字第459號
                                     97年度交聲字第460號
原處分機關  交通部公路總局臺中區監理所
聲明異議人
即受處分人  甲○○
上列聲明受處分人即受處分人因違反道路交通管理處罰條例案件
，對於交通部公路總局臺中區監理所於民國九十七年一月十五日
所為之中監違字第裁６０－ＨＣ0000000號、裁６０－Ｈ
Ｃ0000000號處分，聲明異議，本院裁定如下：
    主  文
異議駁回。
    理  由
一、原處分機關略以：聲明異議人即受處分人甲○○（下稱受處
    分人）駕駛車牌號碼ＮＬ－４７８１號自用小客車於民國九
    十六年十一月十六日十五時許，有下列違規事實：（一）在
    臺中縣大里市○○路○段與喬城路口處，因「一、闖紅燈（
    臺中市往大里方向）。二、未隨身攜帶駕照」之違規行為；
    （二）在臺中縣大里市○○路○段七九八號前，因「不服從
    警察人員執行交通稽查而逃逸」之違規行為，經警當場舉發
    ，受處分人拒絕簽收，惟因受處分人未依指定應到案日期到
    案，且經原處分機關查詢電腦收據檔並無此二筆繳費紀錄，
    又受處分人並未提出繳納罰鍰收據，嗣經原處分機關於九十
    七年一月十五日分別依道路交通管理處罰條例第五十三條第
    一項、第二十五條第三款、第六十條第一項、第六十三條規
    定，以中監違字第裁６０－ＨＣ0000000號、裁６０
    －ＨＣ0000000號裁決書，各裁處罰鍰新臺幣（下同
    ）三千元、三千元，並各記違規點數三點、一點，於法並無
    不合等語。
二、聲明異議意旨略以：其遭攔停前，有看到警員手勢，還以為
    自己有闖紅燈，但其馬上看後視鏡確認是綠燈無誤，確定其
    無違規，所以並沒有加以理會；其開車至臺中縣大里市○○
    路○段七九八號前的客戶家停下，停了一分多鐘後警員才到
    ，其並非加速駛離；其曾詢問警員瓦力司‧比尤，其未違規
    為何要攔停，警員瓦力司‧比尤稱僅為例行性檢查；其當下
    已向臺中縣警察局霧峰分局內新派出所副局長申訴，該副局
    長根據其的說法，亦認為警員瓦力司‧比尤前後說法不一，
    也不確實；請提出當時錄影、錄音，如無違規之情事，請還
    其一個公道云云。
三、按汽車駕駛人，行經有燈光號誌管制之交岔路口闖紅燈者，
    處一千八百元以上五千四百元以下罰鍰；汽車駕駛人有第五
    十三條情形者，除依原條款處罰鍰外，並記違規點數三點；
    汽車駕駛人，駕駛汽車未隨身攜帶駕駛執照者，處新臺幣三
    百元以上六百元以下罰鍰，並責令補辦登記、補照、換照或
    禁止駕駛；汽車駕駛人，駕駛汽車有違反道路交通管理處罰
    條例之行為，經交通勤務警察或依法令執行交通稽查任務人
    員制止時，不聽制止或拒絕停車接受稽查而逃逸者，除按各
    該條規定處罰外，處三千元以上六千元以下罰鍰，並記違規
    點數一點；行為人如有違反道路交通管理處罰條例之情形者
    ，應填製舉發違反道路交通管理事件通知單，當場舉發者，
    應將該通知單填記後交付該行為人簽名或蓋章收受之，拒絕
    簽章者，並記明其事由，視為已收受。道路交通管理處罰條
    例第五十三條、第六十三條第一項、第二十五條第三款、第
    六十條第一項及違反道路交通管理事件統一裁罰基準及處理
    細則第十一條第一項第一款分別定有明文。
四、受處分人固不否認未隨身攜帶駕照而於前開時、地駕駛上開
    自用小客車，並於看到警員攔停時，未予理會而繼續開至臺
    中縣大里市○○路○段七九八號前始停車之事實，並有原舉
    發機關掣開之中縣警交字第ＨＣ0000000、ＨＣ00
    00000號違反道路交通管理事件通知單及原處分機關製
    作之中監違字第裁６０－ＨＣ0000000、６０－ＨＣ
    0000000號裁決書各一份存卷可稽，然仍以上開情詞
    云云置辯。惟查：
（一）證人瓦力司‧比尤即當時舉發之臺中縣警察局霧峰分局內
      新派出所警員於本院調查時到院證稱：臺中縣大里市○○
      路○段與喬城路口，只有三個燈號，分別是紅燈、綠燈、
      黃燈，並沒有設置左轉或右轉燈號，其本來站在甲○○開
      車通過路口之後的位置，看到甲○○開車從臺中市往大里
      方向行駛，到上開路口，甲○○行進方向的路口是紅燈，
      其發現後，就吹哨子用手比指揮他到路邊停車，甲○○慢
      慢開過來，約離其五公尺前，不聽其指揮，一直往內線道
      靠過去，甚至超越雙黃線，不理會而一直開走，其與同事
      覺得很可疑，就開巡邏車尾隨，到了臺中縣大里市○○路
      ○段七九八號盤查地點時，甲○○駕駛的車子停下來，一
      下車就開始問憑什麼攔他，其告訴甲○○，因為他闖紅燈
      ，為何警察攔他不停，但甲○○一下車就大吼大叫，說他
      沒有闖紅燈，為何要停下來，其就請甲○○出示證件，但
      他不願意出示證件，他當時講話很大聲，其不理他，請他
      配合，後來甲○○只出示身分證而已，他沒有帶駕照，其
      就依據他違規的事實當場舉發，其開罰單的時候，甲○○
      一直說要叫所長出來，他要投訴，之後其請他在通知單上
      簽名，他也不簽名就離開現場；其執行路檢時，是面向甲
      ○○行車的方向，號誌、燈號看得很清楚，且可以正確判
      斷駕駛人是依照綠燈的燈號通行或闖紅燈等語綦詳。本院
      審之警察為維持交通秩序，依法執行職務，立場應是客觀
      公正，且與受處分人素不相識，亦無宿怨，當無設詞誣攀
      之理；此外，本院又查無證人瓦力司‧比尤有捏造事實、
      違法取締之情事，則其本於維護交通秩序、安全職責所為
      之舉發，自應受到合法、正確之推定。是其所為證言，應
      屬真實可信。故受處分人辯稱：其看到警員手勢後，馬上
      看後視鏡，確認是綠燈，才一直開車至臺中縣大里市○○
      路○段七九八號前的客戶家停下，停了一分多鐘後警員才
      到，並非加速駛離云云，核與事實不符而無可採。從而，
      受處分人有闖紅燈及不服從警察人員執行交通稽查而逃逸
      之違規行為，應堪認定。
（二）另外，受處分人於本院調查時自承其當日是開代步車，且
      將駕照放在自己的車內而未隨身攜帶等情不諱，是受處分
      人未隨身攜帶駕照之違規事實，亦堪認定。
（三）至於受處分人辯稱：其當下已向臺中縣警察局霧峰分局內
      新派出所副局長申訴，該副局長該據其的說法，亦認為警
      員瓦力司‧比尤前後說法不一、不確實云云。然審之臺中
      縣警察局霧峰分局內新派出所副局長並未當場見聞受處分
      人違規情形及證人瓦力司‧比尤取締違規之經過，且其在
      僅聽聞受處分人一方抱怨之情況下，立即向受處分人回應
      之話語，是否即可論斷證人瓦力司‧比尤之行為，有說法
      前後不一、不確實之事實，猶待確認，更何況此係由受處
      分人自己所轉述該副局長說話之內容，是否可信，亦容有
      斟酌之餘地。
（四）又受處分人雖請求提出當時錄影、錄音為證云云。然受處
      分人違規之事實已甚明確，縱未實際勘驗，亦不影響受處
      分人闖紅燈、未隨身攜帶駕照、不服從警察人員執行交通
      稽查而逃逸之違規認定，是受處分人上開請求，本院認為
      尚無必要。
（五）綜上所述，受處分人確有在前述時、地闖紅燈、未攜帶駕
      照及不服從警察人員執行交通稽查而逃逸之違規行為，所
      據異議理由均洵無可採。從而，原處分機關援引上開規定
      ，對受處分人裁處罰鍰三千元、三千元，並各記違規點數
      三點、一點，逾期則依裁決書處罰主文規定處罰，並無不
      當。是本件異議為無理由，應予駁回。
五、據上論斷，應依道路交通管理處罰條例第八十七條第二項、
    道路交通案件處理辦法第十九條，裁定如主文。
中    華    民    國     97     年     6    月   23   日
                    交通法庭  法  官  周瑞芬
以上正本證明與原本無異。
如不服本裁定應於送達後五日內向本院提出抗告狀。
                              書記官  何俞瑩
中    華    民    國     97     年     6    月   23   日


司法院資訊處製作；財團法人民間司法改革基金會備份。
